臺灣臺中地方法院刑事裁定
                                    111年度交訴字第243號
111年度聲字第2952號
聲請人  即
選任辯護人  張藝騰律師
被      告  劉孟哲



上列被告因肇事逃逸等案件，經檢察官提起公訴（111年度偵字
第13574號），本院裁定如下：
    主    文
劉孟哲自民國壹佰壹拾壹年拾月拾捌日延長羈押貳月。
具保停止羈押之聲請駁回。
    理    由
一、按羈押被告，審判中不得逾3月，但有繼續羈押之必要者，
    得於期間未滿前，經法院依第101條或第101條之1之規定訊
    問被告後，以裁定延長之；又延長羈押期間，審判中每次不
    得逾2月，刑事訴訟法第108條第1項前段、第5項定有明文。
二、本案被告劉孟哲因肇事逃逸等案件，前經本院訊問後，坦承
    犯行，且有卷附道路交通事故當事人酒精測定紀錄、監視器
    畫面、臺中市政府車輛行車事故鑑定委員會鑑定意見書等件
    在卷可佐，認被告涉犯刑法第185條之3第2項前段、第1項第
    1款之駕駛動力交通工具，吐氣所含酒精濃度達每公升0.25
    毫克以上，因而致人於死罪，及刑法第185條之4第1項後段
    之駕駛動力交通工具發生交通事故，致人於死而逃逸等罪，
    犯罪嫌疑重大，且被告於肇事後旋即逃逸，因二次事故為警
    據報到場始查獲，有事實足認有逃亡之虞，經以比例原則衡
    量，認有刑事訴訟法第101條第1項第1款之情形，且有羈押
    之必要，於民國111年7月18日執行羈押在案。
三、茲因被告羈押期間即將屆滿，經本院訊問被告暨核閱相關卷
    證資料，綜依本案查獲經過、審理情形等，認本院先前所認
    定被告有刑事訴訟法第101條第1項第1款之羈押原因，並無
    何情事變更之情形；再衡諸被告本案犯行之手段、情節等，
    對社會治安危害不可謂不重，並審酌被告所涉犯罪事實對社
    會及個人生命身體安全侵犯之危害性及國家刑罰權遂行之公
    益考量，與被告人身自由之私益兩相利益衡量，暨參酌當事
    人之意見後，本院認維持羈押尚屬適當、必要，且合乎比例
    原則，是被告仍有羈押之原因。此外，復無其他刑事訴訟法
    第114條所載不得駁回具保聲請停止羈押之法定事由。是以
    ，本院審酌上情，認被告仍具刑事訴訟法第101條第1項第1
    款規定之羈押原因，而有繼續羈押之必要，應自111年10月1
    8日起延長羈押2月。
四、又被告及其選任辯護人雖以被告就犯罪事實坦承不諱，對於
    犯行已有所反省，且因家中經濟困窘，亦需仰賴被告盡快尋
    覓正當、穩定之工作以籌措賠償金額，賠償告訴人損失，請
    求准予具保停止羈押。又相較毒品、槍砲等較本案刑責、罪
    名更重者，均有獲得交保之情形，而本案被告業已真誠悔悟
    ，被告父母目前亦極力籌措金錢賠償被害人家屬，被告知悉
    其父母均已年邁，亦無棄父母於不顧之可能，對於其後之審
    判及執行程序，亦無逃亡之可能，以具保、限制住居、限制
    出境或定期向警察局報到等方式替代，即可確保被告面對其
    後審判及執行程序而請求具保等語。然被告之羈押原因及必
    要性均業經認定如前，且本案固於111年8月30日言詞辯論終
    結，並於111年9月20日宣判，判處被告應執行有期徒刑6年
    在案，然被告已於111年10月3日具狀聲明上訴，仍有上訴審
    之刑事審判程序，甚而確定後之執行程序尚待進行，並非已
    經終結，若改採命被告具保、責付或限制住居等侵害較小之
    手段，均不足以確保日後之審判程序或判決確定後執行程序
    之順利進行，經本院審酌上情，認被告仍具刑事訴訟法第10
    1條第1項第1款規定之羈押原因，而有繼續羈押之必要，是
    被告及其選任辯護人聲請具保停止羈押，自難准許，應予駁
    回。至被告選任辯護人屢稱虛擬貨幣買賣亦屬正當職業，被
    告顯非無正當工作等語，姑不論此部分所言與辯護人前稱被
    告於具保後，將儘速尋覓正當工作以籌措賠償金額之主張似
    有齟齬，遑論被告是否以買賣虛擬貨幣為業一節，顯非本案
    羈押、延長羈押之審酌因素，亦與本案是否予以延長羈押之
    判斷無涉，附此敘明。
五、依刑事訴訟法第108條第1項、第5項、第220條，裁定如主文
    。
中　　華　　民　　國　　111 　年　　10　　月　　5 　　日
                  刑事第十二庭審判長法  官  許月馨
　　　　　　　　　                  法  官  陳盈睿
　　　　　　　　　                  法  官  吳逸儒
以上正本證明與原本無異。
如不服本裁定，應於收受送達後5 日內向本院提出抗告狀。（應
附繕本）
     　　　　　　　　　　　　　　 　書記官  陳俞君 
中　　華　　民　　國　　111 　年　　10　　月　　6 　　日